【裁判字號】    97,簡聲抗,3
【裁判日期】    970731
【裁判案由】    停止執行
【裁判全文】
臺灣屏東地方法院民事裁定  97年度簡聲抗字第3號
    抗告人  甲○○
    相對人  乙○○
上列當事人間聲請停止執行事件，抗告人對於民國97年6 月6 日
本院屏東簡易庭97年度屏簡聲字第13號裁定提起抗告，本院裁定
如下：
    主  文
抗告駁回。
抗告程序費用新臺幣壹仟元由抗告人負擔。
    理  由
一、本件原裁定意旨略以：相對人以其並未向抗告人借款，亦無
    簽署抵押權設定契約書將其所有坐落屏東縣屏東市○○段14
    24地號土地，面積5637平方公尺，持分10萬分之76及其上同
    段1333建號，門牌號碼屏東縣屏東市○○街39號4 樓之4 鋼
    筋混凝土造14層樓第4 樓面積96.85 平方公尺之房屋抵押予
    抗告人為由，向本院提起債務人異議之訴等訴訟，並聲請裁
    定停止本院97年度執字第15122 號拍賣抵押物強制執行事件
    之強制執行程序，經核與強制執行法第18條第2 項相符，應
    予准許；並審酌抗告人聲請執行總債權額為新臺幣（下同）
    50萬元，認以之按週年利率5%計算之利息，作為計算抗告人
    因停止執行未能及時受償所生之損害之標準為適當。並預計
    本院97年度屏簡字第258 號事件審理所需時間約為2 年，而
    酌定擔保金額為5 萬元等語。
二、抗告意旨則以：查相對人向抗告人借款，並提供系爭房屋為
    抗告人設定抵押。詎相對人未依規定期限還款，抗告人依法
    律程序執行拍賣抵押物，並繳納裁判費及估價費，現相對人
    為拖延債務及模糊債款向本院聲請塗銷抵押權，然抗告人持
    有相對人向其借款之本票及借用憑證乙紙，足證相對人所言
    均非事實。且相對人前因不服裁定而提出抗告時，亦坦誠欠
    款50萬元。現相對人向本院聲請以5 萬元供擔保，停止系爭
    執行程序，因期限可能拖延甚久，相對人可藉此達到拖延債
    務之目的，對抗告人之損失亦相對加大，為使系爭執行程序
    能順利進行，爰提出抗告等語。
三、按強制執行程序開始後，除法律另有規定外，不停止執行。
    有回復原狀之聲請，或提起再審或異議之訴，或對於和解為
    繼續審判之請求，或提起宣告調解無效之訴、撤銷調解之訴
    ，或對於許可強制執行之裁定提起抗告時，法院因必要情形
    或依聲請定相當並確實之擔保，得為停止強制執行之裁定。
    強制執行法第18條第1 項、第2 項定有明文。查相對人向本
    院提起債務人異議之訴等訴訟，有起訴狀及追加起訴狀影本
    各1 份附卷可稽（見原審卷第4 、7 頁），該訴訟係屬上開
    法定得停止強制執行之事由之一，原裁定以此理由准許相對
    人之聲請，並斟酌抗告人因系爭執行程序停止所可能受之損
    害，而定相當金額以為擔保，核無不合。至抗告人對相對人
    之上開債權是否存在、其所持本票及借用憑證是否真正，均
    為前揭債務人異議之訴於訴訟審理中所應調查之實體事項，
    非本非訟事件所得審究。綜上，抗告人指摘原裁定不當，求
    予廢棄，為無理由，應予駁回。
四、依強制執行法第30條之1 、民事訴訟法第436 條之1 第3 項
    、第495 條之1 第1 項、第449 條第1 項、第95條、第78條
    ，裁定如主文。
中    華    民    國    97    年    7     月    31    日
                    民事第一庭  審判長法  官  張以岳
                                      法  官  吳思怡
                                      法  官  邱玉汝
以上正本係照原本作成。
本裁定不得再抗告。
                                      書記官  林志憲
中    華    民    國    97    年    7     月    31    日


司法院資訊處製作；財團法人民間司法改革基金會備份。
